臺灣臺北地方法院刑事判決　　　　　　　 100年度易字第58號
公　訴　人　臺灣臺北地方法院檢察署檢察官
被　　　告　林瑋俊
上列被告因竊盜案件，經檢察官提起公訴（99年度偵字第26638
號），被告就被訴事實為有罪陳述，本院改依簡式審判程序，判
決如下：
    主  文
林瑋俊共同犯攜帶兇器竊盜罪，處有期徒刑捌月。
    事  實
一、林瑋俊與綽號「小安」真實姓名年籍不詳之成年男子，於民
    國99年11月20日凌晨1時50分許，行經臺北市中山區○○○
    路○段217號建物後方停車場，見該停車場內停放數輛機車而
    無人看管，竟基於意圖為自己不法所有之犯意聯絡，由林瑋
    俊負責把風，綽號「小安」之成年男子持其所有客觀上足以
    為兇器之螺絲起子1支（未扣案），在上開地點，接續為下
    列之行為：
(一)、由綽號「小安」之男子持上開螺絲起子撬開車停放該處、林
    盈貞所有車號711–EGR號重型機車座墊（惟未毀損）後，2
    人共同竊取李盈貞所有置放在該機車置物箱內之MOTOROLA
    牌行動電話1具（不含SIM卡）、黑色皮夾1只（內有李盈貞
    身分證、李姿穎身分證、健保卡、機車駕照、學生證各1 張
    ）、哆啦A夢零錢包1只（內有新臺幣【下同】300元、中國
    信託商業銀行金融卡1張）、海軍陸戰隊零錢包1只（內有20
    0元、MP3音樂播放機1臺、耳機1副、傳輸線1條）。林瑋俊
    於行竊過程中，右手大拇指因受傷而在上開機車座墊左側、
    置物箱左側內緣處留下血跡。
(二)、由綽號「小安」之男子持上開螺絲起子撬開車停放該處、鄧
    家齊所使用車號8HJ–375號重型機車座墊（惟未毀損）後，
    推由「小安」之男子竊取鄧家齊所有置放在該機車置物箱內
    之三星牌黑色行動電話1具（內含亞太電信門號SIM卡1枚）
    、皮夾1只（內有鄧家齊身分證、健保卡及中信國信託商業
    銀行、匯豐商業銀行、聯邦商業銀行金融卡各1張及其友人
    黃昱凱所置放之黑色NIKE牌外套1件、身分證1張、台北富邦
    商業銀行金融卡1張、iPHONE充電器1組。
(三)、由綽號「小安」之男子持上開螺絲起子撬開車停放該處、劉
    幸誠所使用車號178–DFW號重型機車座墊（惟未毀損）後，
    推由「小安」之男子竊取劉幸誠所有置放在該機車置物箱內
    之SONYEricsson牌型號K810之黑色行動電話1具（不含SIM卡
    ）、三星牌白色行動電話1具（內含SIM卡1枚）、中華郵政
    金融卡1張。得手後，林瑋俊分得三星牌黑色行動電話1具（
    內含亞太電信門號SIM卡1枚）、SONYEricsson牌型號K810之
    黑色行動電話1具（不含SIM卡）、三星牌白色行動電話1具
    （內含SIM卡1枚）、中華郵政金融卡1張，其餘竊物歸該名
    「小安」之男子。適為路人盧克勳、莊維澤發覺，上前追呼
    並報警處理，林瑋俊、綽號「小安」之成年男子即各自逃逸
    ，林瑋俊逃往臺北市○○區○○街110號之統一便利商店元
    大店，並將所分得之上開贓物丟棄於該店內之垃圾桶，旋為
    到場處理之員警當場逮捕，並在該店之垃圾桶內扣得鄧家齊
    遭竊之三星牌黑色行動電話1具（內含亞太電信門號SIM 卡1
    枚，業經鄧家齊領回）、SONYEricsson牌型號K810之黑色行
    動電話1具（不含SIM卡）、三星牌白色行動電話1具（內含
    SIM卡1枚）、中華郵政金融卡1張（上開物品，業據劉幸誠
    領回）。嗣經警方在李盈貞所有之上開車號重型機車採得血
    跡，並經自林瑋俊同意後，採其右手拇指傷口血跡及唾液棉
    棒，送驗結果所採血跡之DNA–STR型別與林瑋俊之DNA–STR
    型別相符，始悉上情。
二、案經李盈貞、劉幸誠訴由臺北市政府警察局中山分局報請臺
    灣臺北地方法院檢察署檢察官偵查起訴。
    理  由
一、按本案被告林瑋俊所犯係死刑、無期徒刑、最輕本刑為3年
    以上有期徒刑以外之罪，其於準備程序就前揭被訴事實為有
    罪之陳述（見本院99年10月5日準備程序筆錄第2頁），經法
    官告知簡式審判程序之旨，並聽取其與公訴人之意見後，認
    無不得或不宜改依簡式審判程序進行之情形，爰依刑事訴訟
    法第273條之1第1項規定，裁定本件進行簡式審判程序，合
    先敘明。
二、上揭犯罪事實，業據被告坦承不諱，核與證人即告訴人李盈
    貞、劉幸誠、證人即被害人鄧家齊、證人即在場之盧克勳、
    莊維澤證述之情節大致相符，並有贓物認領保管單2紙、現
    場及扣案物品照片、勘察採證同意書2紙在卷足稽。而警方
    在告訴人李盈貞之上開車號重機車座墊左側、置物箱左側內
    緣所採血跡棉棒（分別編號為1、2），並在被告之右手拇指
    傷口採得血跡棉棒及其口腔唾液棉棒（分別編號3、4），送
    驗結果，編號1至3之血液棉棒檢出同1男性之DNA–STR型別
    ，與編號4之被告唾液DNA–STR型別相符，等情，亦有臺北
    市政府警察局100年1月19日北市警鑑字第10030336700號函
    檢附鑑驗書附卷足憑。是依上開卷附之各項文書、證物等補
    強證據，已足資擔保被告於本院審理中所為之上開任意性自
    白之真實性，本件事證明確，被告犯行，堪予認定。
三、按行為後法律有變更者，適用行為時之法律，但行為後之法
    律有利於行為人者，適用最有利於行為人之法律，刑法第2
    條第1項定有明文。本件被告行為後，刑法第321條第1項第3
    款規定於100年1月26日經總統公布修正，於同年月28日生效
    ，有關該條款前、後規定之構成要件均屬相同，但修正前之
    法定刑為「6月以上、5年以下有期徒刑」，而修正後之法定
    刑則為「6月以上、5年以下有期徒刑，得併科新臺幣10萬元
    以下罰金」，比較新、舊法之結果，比較新、舊法之結果，
    行為後之法律並未較有利於被告，揆諸前開刑法第2條第1項
    前段之規定，此部分應適用被告行為時之修正前刑法第321
    條第1項第3款之規定，對被告較為有利。
四、次按刑法第321條第1項第3款之攜帶凶器竊盜罪，係以行為
    人攜帶兇器為其加重要件，此所謂兇器，其種類並無限制，
    凡客觀上足對人之生命、身體、安全構成威脅，具有危險性
    即已足，並不以攜帶之初有行兇之意圖為必要，最高法院79
    年臺上字第5253號判例可資參照。查本件被告著手本件竊盜
    犯行時，所持用螺絲起子1支，雖未經扣案，惟其與綽號「
    小安」之成年男子持以撬開上開告訴人、被害人等之機車座
    墊，顯見該螺絲起子質地堅硬，若持以行兇，客觀上足以對
    人生命、身體、安全構成危險性。被告與該名綽號「小安」
    之成年男子，共同攜帶客觀上足供作兇器使用之螺絲起子，
    撬開告訴人、被害人等所有上開車號機車座墊，竊取財物得
    手，核其所為，係犯刑法第321條第1項第3款之攜帶兇器竊
    盜罪。按數行為於同時同地或在密切接近之時地實施，侵害
    同一法益，各行為之獨立性極為薄弱，依社會一般觀念，在
    時間差距上，難以強行分開；在刑法評價上，以視為數個舉
    動之接續施行，合為包括之一行為予以評價，較為合理。本
    件被告與綽號「小安」之成年男子，進入臺北市中山區○○
    ○路○段217號建物後方停車場內，持可作為兇器使用之螺絲
    起子，逐一撬開如事實欄所載之機車座墊後，竊取該等機車
    置物箱內之財物，係於同一地點、密接時間內，本於單一決
    意陸續完成，侵害同一停車場之管理監督權，應視為數個舉
    動之接續施行，為接續犯。被告與該名綽號「小安」之成年
    男子，就本件犯行，有犯意聯絡及行為分擔，應論以共同正
    犯。又被告以一竊盜行為，同時竊取不同被害人之財物，觸
    犯構成要件相同之罪名，為同種想像競合犯，僅論以一罪。
    爰審酌被告正值青壯之年，不思以正當方式獲取財物，為逞
    私慾，竟夥同綽號「小安」之成年男子，共同攜帶兇器竊取
    他人財物，惡性非輕，惟念其犯後坦承犯行，犯罪後態度尚
    佳，及其犯罪動機、目的、智識能力等一切情狀，量處如主
    文之刑，以示懲儆。又被告與該名綽號「小安」之成年男子
    ，持以撬開上開機車車墊所用之螺絲起子，雖係共犯即綽號
    「小安」之成年男子所有供本件犯行所用之物，惟未經扣案
    ，復無證據可資證明尚存在，且亦非義務沒收之物，爰不予
    宣告沒收。
據上論斷，應依刑事訴訟法第273條之1第1項、第299條第1項前
段，刑法第2條第1項前段、第28條、第55條，修正前刑法第321
條第1項第3款，判決如主文。
本案經檢察官陳國安到庭執行職務。
中    華    民    國   100    年    9     月    6     日
                  刑事第十四庭  法  官  李殷君
以上正本證明與原本無異。
如不服本判決應於收受送達後10日內向本院提出上訴書狀，並應
敘述具體理由；其未敘述上訴理由者，應於上訴期間屆滿後20日
內向本院補提理由書（均須按他造當事人之人數附繕）「切勿逕
送上級法院」。
                                書記官  殷玉芬
中    華    民    國   100    年    9     月    9     日
附錄本判決論罪科刑法條全文：
修正前中華民國刑法第321條
犯竊盜罪而有左列情形之一者，處6月以上、5年以下有期徒刑：
一、於夜間侵入住宅或有人居住之建築物、船艦或隱匿其內而犯
    之者。
二、毀越門扇、牆垣或其他安全設備而犯之者。
三、攜帶兇器而犯之者。
四、結夥三人以上而犯之者。
五、乘火災、水災或其他災害之際而犯之者。
六、在車站或埠頭而犯之者。
前項之未遂犯罰之。